Luis Alberto Junior Hernández Albia

Lima, 01 | +51995840781

luis.hernandez.albia@gmail.com | https://www.linkedin.com/in/lhernandez1995/

Portafolio: https://luisherz485.github.io/portfolio/

Github: https://github.com/LuisHerz485
Gitlab: https://git.indeci.gob.pe/luis.hernandez.albia

Bachiller en la carrera de Ingeniería de Sistemas con experiencia en el desarrollo FullStack, con énfasis en construcción frontend con Angular, backend con SpringBoot y base de datos Oracle, Postgres y MongoDB. Con iniciativa y capacidad de trabajo en equipo. Proactivo, con enfoque al cumplimiento de objetivos, desarrollando mis capacidades de manera responsable y empática. Contando también con conocimientos en React, React Native, NodeJs. NestJS

EXPERIENCIA

Desarrollador FullStack

Ago 2022 – Ene 2024

Instituto Nacional de Defensa Civil, Lima

- Co-lideré el equipo frontend del sistema SINPAD con el jefe de proyectos, utilizando los enfoques de la metodología SCRUM.
- Realicé análisis de los procesos involucrados en la gestión de desastres naturales y emergencias nacionales desde el nivel 1 a nivel 5 para su optimización y digitalización.
- Desarrollé las funcionalidades principales de gestión de desastres y emergencias nacionales en el nuevo sistema SINPAD 3.0 tanto en el lado del Front End, como del Back End
- Desarrollé la herramienta de gestión de puntos de referencia geoespacial entre el sistema SINPAD 3.0 y el VISOR GRD con PostGis, Oracle Spatial, GeoServer, ArcGIS, QGIS, Springboot, y Leaflet para el despliegue de recursos tanto humanos como materiales para los distintos ministerios involucrados en el proyecto.
- Automaticé la creación de documentación indispensable en el frontend con estándares de codificación y comentarios utilizando jsDoc y Compodoc.
- Mantuve, optimicé y refactoricé codificaciones creada en versiones anteriores del sistema SINPAD.
- Migré la versión del sistema base del SINPAD de Angular 13 a la versión 14 para la obtención de mejor compatibilidad con plugins indispensables en la creación del proyecto.
- Tecnologías abarcadas: Angular, RxJs, Angular Material, SASS, Oracle 19c, Oracle Spatial, PostGres, PostGIS, ArcGIS, QGIS, Java, Java SpringBoot 3, JWT, BootStrap. NPM, TypeScript, JavaScript, Git, GitLab, Swagger, BPMN, SCRUM.

Desarrollador FullStack

Ene 2022 - Jul 2022

PolySoft

- Desarrollé proyectos de e-commerce y blogs, tanto en la parte principal de la página como también en su CMS para la gestión personalizada para el cliente.
- Desarrollé funcionalidades de las tiendas tanto en backend con NodeJS y Express.
 Como también el frontend con Angular y/o React.
- Apliqué distintos UI Frameworks como BootStrap, Angular Material, Tailwind, Ant Design, ng-zorro para una buena presentación frontend y su respectivo responsive design.
- Implementé distintas pasarelas de pagos como PayPal y Culqi en las páginas web desarrolladas para e-commerce.
- Mantenimiento y refactorización de código fuente creada, según la nueva necesidad del cliente.
- Desplegué proyectos a producción en servidores VPS.
- Desarrollé todos los proyectos bajo el marco ágil SCRUM

 Utilizando: Angular, React, HTML, CSS, SASS, NodeJS, Express, MongoDB, JavaScript, TypeScript, GIT, JWT, NPM, Socket.io, SCRUM.

Desarrollador BackEnd

Oct 2021 - Ene 2022

Comercial Mont "Platanitos"

- Analicé los procesos logísticos involucrados en el área de almacen. Asi como los procesos internos de recursos humanos para la creación de funcionalidades y automatización de los procesos dentro del sistema "Tutati" de la empresa.
- Desarrollé los módulos de procesos logísticos como Ingresos/Salidas de almacén, seguimiento de productos, inventarios de almacenes, reposición de productos, mermas, entre otros a nivel backend con PHP y CodeCommit de AWS.
- Desarrollé los módulos de procesos de recursos humanos del sistema Tutati, como la gestión de tareas, recompensas a trabajadores, remuneraciones, entre otros.
- Creé y modifiqué de querys para las consultas necesarias en el sistema Tutati.
- Proyecto desarrollado bajo la metodología ágil SCRUM.
- Utilizando: PHP, AWS (CodeCommit), MySQL, JavaScript, HTML, CSS, GIT, GitHub, BPMN, SCRUM.

Desarrollador FullStack

Feb 2021 - Jul 2022

FC Contadores & Asociados

- Lideré el equipo del área de sistemas de la empresa en sus principales proyectos internos de desarrollo web.
- Analicé los procesos internos de recursos humanos que tenía la empresa contable, para poder optimizar y crear funcionalidades en el sistema intranet para colaboradores.
- Desarrollé la página web de la empresa principal FC Contadores, como también la página web de una empresa secundaria FyF Auditores Contables.
- Desarrollé el sistema de intranet para los colaboradores con herramientas como la firma de ingreso y salida de los colaboradores, seguimiento de tareas, cumplimientos de objetivos, entre otros.
- Desarrollé el sistema de intranet para administrativos y clientes con funcionalidades de un autoanálisis de ingresos y egresos, administración de documentación contable, Recepción de documentación, entre otros.
- Implementé las APIs Google Drive para la gestión de documentación de clientes y de la empresa y la API de SUNAT para consultas de RUC, DNI, entre otra información indispensable.
- Administré la base de datos MySQL para el correcto funcionamiento y seguimientos de datos, creando querys para la lectura posterior de resultados de búsquedas, KPI de la empresa.
- Utilizé las herramientas: Wordpress, PHP, JavaScript, JQuery, HTML, CSS, AJAX, GIT.
- Plugins de Wordpress utilizados: Elementor, Slider Revolution, Yoast SEO, Google Tag Manager, MailChimp, etc.

Desarrollador BackEnd

Feb 2018 - Nov 2018

Alignet

- Mantuve código fuente de proyecto vinculados a soluciones de comercios con pago web.
- Participé en el diseño y definición de productos de pagos seguros y productos de la empresa
- Utilizando: Java, Java SpringBoot, Oracle
- Proyecto desarrollado bajo la metodología ágil SCRUM.

Desarrollador web y Soporte Técnico

Jun 2016 - Abr 2017

Foto Latino Producciones

- Mantuve la página web de la empresa fotográfica, asi como también gestionaba el contenido mostrado en ellos.
- Gestioné y ejecuté las instalaciones, configuraciones, administración y mantenimiento de equipos informáticos.
- Monitoreé los backups de información y material fotográfico, de las distintas sucursales.
- Gestioné la instalación, activación y actualización de software indispensable para la empresa.
- Utilicé las herramientas: Wordpress. Elementor, Slider Revolution, PHP, CSS.

EDUCACION

Maestría en Ingeniería de Sistemas

Mar 2021 - Actualidad

Universidad Privada del Norte, Lima

- Gestión de procesos y calidad
 - Mejora continua orientada a sistemas de la información
 - Especialización en sistemas de gestión de seguridad de la información

Diplomado en Procesos y Mejora Continua con Mención en Transformación Digital Empresarial Mar 2021 – Set 2022

Universidad Privada del Norte, Trujillo

- Gestión y mejora de procesos
- Indicadores de calidad
- Norma ISO 9001
- Mejora continua y agilidad organizacional
- Tecnologías para la gestión de operaciones

Ingeniería de Sistemas Computacionales

Mar 2016 - Jul 2021

Universidad Privada del Norte

- Conocimiento en lenguajes de programación C++
- Conocimiento en metodología RUP y SCRUM
- Conocimiento en UML
- Conocimiento en Base de datos MySQL, PL/SQL
- Uso de sistemas operativos Linux, Windows Server

ESPECIALIZACIONES

Especialización en Mejora Continua Universidad Privada del Norte

Especialización en Gestión de Procesos y Calidad

Universidad Privada del Norte

SKILLS

Avanzado: Angular, Angular Material, BootStrap, HTML, TypeScript, JavaScript, CSS3, SCSS, Tailwind, Git, PostMan.

Intermedio: Java, SpringBoot, NestJS, Oracle 19c, Oracle Spatial, PostGIS, PostgreSQL, MongoDB, MySQL, ArcGIS, QGIS, Swagger, Photoshop.

Basico: React, React Native, Python3, ExpressJS.

CERTIFICACIONES

Integración de Microservicios Springboot 3 Java 17 con Angular 14 Universidad Nacional José Faustino Sánchez Carrión	2024
Git & GitHub: Experto Udemy	2024
Desarrollo Web: Html5, CSS3, JS, PHP, MySQL Udemy	2023
Gestión de riesgo digitales Presidencia del Consejo de ministros	2023
Hacking ético y Ciberseguridad Instituto de Formación y Especialización (MINPE)	2023
Scrum Fundamentals Certified ScrumStudy	2020
Ciber Seguridad & Ciber Defensa Universidad Privada Del Norte	2020
Introduction to IoT Cisco Networking Academy	2020
Introduction to Cyber Security Cisco Networking Academy	2020
CCNAv7: Switching, Routing, and Wireless Essentials Cisco Networking Academy	2020
CCNAv7: Enterprise Networking, Security, and Automation Cisco Networking Academy	2020
Emerging Technologies WShop Cisco Networking Academy	2020
Network Programmability with Cisco APIC-EM Cisco Networking Academy	2020
NDG: Linux Essentials Linux Proffesional Institute	2020
CCNA: SWITCHING & ROUTING Cisco Networking Academy	2020
PREMIOS	
3er puesto en la HACKATHON CISCO DEVNET 2020 Universidad Privada del Norte Proyecto: "Sistema de control poblacional frente a contagios de la COVID-19"	2020
	2040
2do puesto en la HACKTHON CISCO UPN 2019 Universidad Privada del Norte Proyecto: "Desarrollo de una estrategia de negocio textil sustentable utilizando implementación de API's de Google Maps en la empresa H&M"	2019